【裁判字號】    97,易,628
【裁判日期】    970303
【裁判案由】    竊盜
【裁判全文】
臺灣臺中地方法院刑事判決               97年度易字第628號
公  訴  人  臺灣臺中地方法院檢察署檢察官
被      告  甲○○
                    現另案於臺灣臺中監獄執行中
上列被告因竊盜案件，經檢察官提起公訴（96年度偵字第28242號）
，本院判決如下：
    主    文
甲○○共同竊盜，累犯，處有期徒刑伍月，如易科罰金，以新臺
幣壹仟元折算壹日。
    犯罪事實
一、甲○○有妨害公務、公共危險、搶奪、詐欺、多次竊盜等前
    科，其中於民國（下同）94年間，因竊盜案件，經本院判處
    有期徒刑8月確定，於94年9月6日執行完畢（本件已構成累
    犯），詎其仍不知悔改，竟與綽號阿忠之成年男子（真實姓
    名年籍不詳）共同基於意圖為自己不法所有之犯意聯絡，於
    96年5月12日上午7時許，騎乘騎乘不知情之雇主李瑞芳借予
    其使用之車牌號碼ICB-347號重型機車（登記車主為李瑞芳
    之妻劉素鳳），後載阿忠，至臺中市○○路○段430巷25號前
    ，由阿忠下車徒手竊取乙○○所有之四角鐵架1支後，2 人
    即騎乘機車逃逸。嗣經乙○○調閱社區監視器錄影帶報案後
    ，而報警查悉上情。
二、案經臺中市警察局第四分局報請臺灣臺中地方法院檢察署檢
    察官偵查起訴。
    理    由
一、本案證據能力之說明
    按「被告以外之人於審判外之陳述，雖不符前4條（指刑事
    訴訟法第159條之1至第159條之4）之規定，而經當事人於審
    判程序同意作為證據，法院審酌該言詞陳述或書面陳述作成
    之情況，認為適當者，亦得為證據」，又「當事人、代理人
    或辯護人於法院調查證據時，知有第159條第1項不得為證據
    之情形，而未於言詞辯論終結前聲明異議，視為有前項之同
    意」，刑事訴訟法第159條之5第1項、第2項亦有明文。本件
    被告就檢察官提出之證據之證據能力，均未於言詞辯論終結
    前聲明異議，自視為同意，合先敘明。
二、訊據被告甲○○對上揭時地搭載阿忠離開時，阿忠手持上開
    鐵架之事於本院固自承在卷，惟辯稱：阿忠當時有下車去拿
    鐵架。我到現場的時候，並不知道阿忠是要去偷東西，阿忠
    說是朋友寄他賣的云云，惟查，被告與阿忠於上揭時地竊取
    四角鐵架之竊盜犯行，業據被告於警詢坦承不諱，復於偵訊
    時亦供稱：我載阿忠，經過現場，看到阿忠下去拿鐵架等語
    ，於本院對上揭時地有搭載手持四角鐵架之阿忠離開現場之
    事則自承在卷，並有監視錄影帶翻拍畫面可參，再查，上開
    四角鐵架原係乙○○所有放置於失竊現場之物，亦據證人乙
    ○○於警詢、偵訊證述失竊情節在卷，被告騎乘機車搭載阿
    忠經過失竊現場，即見阿忠拿取四角鐵架再搭乘其機車離開
    ，其顯知該四角鐵架係他人所有之物，而與阿忠具為自己不
    法所有之竊盜犯意聯絡亦明。雖被告辯稱：其係至失竊現場
    附近找工作，不知阿忠是去偷東西云云，惟查，被告未能明
    確陳明自己究係至失竊現場附近之「何處」找工作，所辯已
    難採信，且其於本院辯稱：未看到拿鐵架，只看到阿忠拿鐵
    架回來云云，亦與其警詢、偵訊所辯不符，顯非可採；再被
    告與阿忠一同至失竊現場，豈可能對離去之際，阿忠竟能持
    他人之四角鐵架之取得經過均不知情，又倘被告係去現場附
    近找工作，顯係臨時去至該處，又豈可能恰好會有阿忠友人
    將該四角鐵架託阿忠出售？顯與常情有違，是被告所辯均非
    可採。事證明確，被告上揭竊盜犯行堪予認定。
三、核被告甲○○所為，係犯刑法第320條第1項之竊盜罪。被告
    與阿忠間就上開犯行，有犯意聯絡及行為分擔，均為共同正
    犯。再被告曾於94年間，因竊盜案件，經本院判處有期徒刑
    8月確定，於94年9月6日執行完畢，有臺灣臺中地方法院檢
    察署刑案資料查註紀錄表在卷可佐，其於有期徒刑執行完畢
    後5年以內故意再犯本件有期徒刑以上之罪，為累犯，應依
    刑法第47條第1項規定加重其刑。爰審酌被告有妨害公務、
    公共危險、搶奪、詐欺、多次竊盜等前科，素行不良，本件
    再與阿忠共犯竊盜犯行，其犯罪之方法係2人徒手行竊，復
    竊得之物係四角鐵架，考其對被害人所致之危害，暨其犯後
    態度等一切情狀，量處如主文所示之刑，並諭知易科罰金之
    折算標準。
據上論斷，應依刑事訴訟法第299條第1項前段，刑法第28條、第
320條第1項、第47條第1項、第41條第1項前段，刑法施行法第1
條之1，判決如主文。
中    華    民    國    97    年    3     月    3     日
                  刑事第十庭    法  官  黃家慧
上正本證明與原本無異。
如不服本判決，應於收受送達後10日內向本院提出上訴書狀（應
敘述具體理由並附繕本）。
上訴書狀如未敘述理由，應於上訴期間屆滿後20日內補提理由書
於本院。
                                書記官  陳靖騰
中    華    民    國    97    年    3     月    3     日
錄本案所犯法條全文：刑法第320條第1項
中華民國刑法第320條
（普通竊盜罪、竊佔罪）
意圖為自己或第三人不法之所有，而竊取他人之動產者，為竊盜
罪，處 5 年以下有期徒刑、拘役或 5 百元以下罰金。
意圖為自己或第三人不法之利益，而竊佔他人之不動產者，依前
項之規定處斷。
前二項之未遂犯罰之。


司法院資訊處製作；財團法人民間司法改革基金會備份。
